臺灣苗栗地方法院刑事判決
111年度易字第502號
公  訴  人  臺灣苗栗地方檢察署檢察官
被      告  羅于舜


                   （現於法務部○○○○○○○○附設勒戒所執行觀察、勒戒中）
上列被告因加重竊盜案件，經檢察官提起公訴（111年度偵字第7
046號），因被告於本院準備程序中，就被訴之事實為有罪之陳
述，經本院告知簡式審判程序意旨，並聽取當事人之意見後，裁
定改依簡式審判程序審理，判決如下：
    主    文
羅于舜犯侵入住宅竊盜罪，處有期徒刑柒月。
未扣案之IPAD MINI平板電腦壹台沒收，於全部或一部不能沒收
或不宜執行沒收時，追徵其價額。
    犯罪事實
一、羅于舜意圖為自己不法所有，基於竊盜之犯意，於民國111
    年4月19日20時13分許，侵入余紹禎位於苗栗縣○○市○○路000
    巷0號之住處內，竊取賴嘉玲所有之IPAD MINI平板電腦1台
    得手後騎乘機車離去。
二、案經余紹禎委任賴嘉玲訴由苗栗縣警察局頭份分局報告臺灣
    苗栗地方檢察署檢察官偵查起訴。
    理    由
壹、證據能力之說明
    本件被告羅于舜所犯非死刑、無期徒刑或最輕本刑有期徒刑
    三年以上之罪，亦非高等法院管轄第一審案件，且於準備程
    序進行中，被告先就被訴事實為有罪之陳述，經告以簡式審
    判程序之旨，並聽取當事人之意見後，本院依刑事訴訟法第
    273條之1第1項之規定，裁定改行簡式審判程序，是本件之
    證據調查，依刑事訴訟法第273條之2規定，不受同法第159
    條第1項、第161條之2、第161條之3、第163條之1及第164條
    至第170條規定之限制，合先敘明。
貳、實體方面
一、上開犯罪事實，訊據被告於警詢、本院準備程序及審理中均
    坦承不諱，核與告訴人賴嘉玲於警詢時之證述大致相符（見
    偵卷第55至63頁），並有車輛詳細資料報表、監視器錄影畫
    面截圖、現場照片附卷可考（見偵卷第67至89頁），足認被
    告之任意性自白與事實相符，洵值採信。故本案事證明確，
    被告犯行堪以認定，應予依法論科。
二、論罪科刑：
  ㈠核被告所為，係犯刑法第321條第1項第1款之侵入住宅竊盜罪
    。被告本案無故侵入住宅之行為，係竊盜罪之加重事由，已
    結合於所犯加重竊盜之罪質中，爰不另論罪。
  ㈡按刑法第47條第1項有關累犯加重本刑之規定，不生違反憲法
    一行為不二罰原則之問題。惟其不分情節，基於累犯者有其
    特別惡性及對刑罰反應力薄弱等立法理由，一律加重最低本
    刑，於不符合刑法第59條所定要件之情形下，致生行為人所
    受之刑罰超過其所應負擔罪責之個案，其人身自由因此遭受
    過苛之侵害部分，對人民受憲法第8條保障之人身自由所為
    限制，不符憲法罪刑相當原則，牴觸憲法第23條比例原則。
    於此範圍內，有關機關應自本解釋公布之日起2年內，依本
    解釋意旨修正之。於修正前，為避免發生上述罪刑不相當之
    情形，法院就該個案應依本解釋意旨，裁量是否加重最低本
    刑，司法院釋字第775號解釋文參照。經查，被告前因偽造
    文書、贓物等案件，經法院分別判處有期徒刑3月、3月確定
    ，並與另案接續執行後，於110年8月14日縮短刑期執行完畢
    出監一情，業據檢察官主張明確，並有刑案查註資料紀錄表
    、臺灣高等法院被告前案紀錄表為佐，被告對該等文書證據
    之內容亦不為爭執。是被告因前案受有期徒刑執行完畢後，
    5年以內故意再犯有期徒刑以上之本罪，該當累犯之要件。
    本院審酌被告已有實行多次不法犯罪之前科紀錄，竟不能自
    制、篤行，再恣意為本案加重竊盜犯行，彰見其自制力薄弱
    ，輕率以不法手段竊取他人財物，對於刑罰之反應力顯然不
    足，認被告本案所犯之罪，應依刑法第47條第1項規定加重
    其刑。
  ㈢爰以行為人之責任為基礎，審酌被告年約30歲，且非無一般
    工作能力，竟不循正當途徑獲取財物，恣意侵入住宅竊取他
    人之物，顯然欠缺尊重他人財產權之觀念，所為實應非難；
    兼衡其犯罪動機、手段、目的，犯後坦承所為之態度，及自
    陳國中肄業之智識程度，擔任中油配管人員、每日收入新臺
    幣2,000元之家庭經濟狀況（見本院第53頁）等一切情狀，
    量處如主文第1項所示之刑，以資懲儆。
三、沒收部分：
    未扣案之IPAD MINI平板電腦1台，核屬被告犯罪所得之財物
    ，然未經合法發還予告訴人，爰依刑法第38條之1第1項前段
    、第3項之規定宣告沒收，並諭知於全部或一部不能沒收或
    不宜執行沒收時，追徵其價額。
據上論斷，應依刑事訴訟法第273條之1第1項、第299條第1項前
段，刑法第321條第1項第1款、第47條第1項、第38條之1第1項前
段、第3項，刑法施行法第1條之1第1項，判決如主文。
本案經檢察官姜永浩提起公訴，檢察官林宜賢到庭執行職務。
中　　華　　民　　國　　111 　年　　11　　月　　2 　　日
                  刑事第三庭  法  官  申惟中
以上正本證明與原本無異。　　　　　　　　　　　　　　　　如不服本判決應於收受判決後20日內向本院提出上訴書狀，並應敘述具體理由。其未敘述上訴理由者，應於上訴期間屆滿後20日內向本院補提理由書(均須按他造當事人之人數附繕本)「切勿逕送上級法院」。告訴人或被害人如對本判決不服者，應具備理由請求檢察官上訴，其上訴期間之計算係以檢察官收受判決正本之日期為準。　　　　　　　　　　　　　　　　　　　　　　　    　　　　　　　　　　　　　書記官　陳邦旗　　　　　　
中　　華　　民　　國　　111 　年　　11　　月　　2 　　日

附錄本案論罪科刑法條：
中華民國刑法第321條
犯前條第 1 項、第 2 項之罪而有下列情形之一者，處 6 月以
上 5 年以下有期徒刑，得併科 50 萬元以下罰金：
一、侵入住宅或有人居住之建築物、船艦或隱匿其內而犯之。
二、毀越門窗、牆垣或其他安全設備而犯之。
三、攜帶兇器而犯之。
四、結夥三人以上而犯之。
五、乘火災、水災或其他災害之際而犯之。
六、在車站、港埠、航空站或其他供水、陸、空公眾運輸之舟、
    車、航空機內而犯之。
前項之未遂犯罰之。